臺灣橋頭地方法院刑事裁定　
111年度撤緩字第74號
公  訴  人  臺灣橋頭地方檢察署檢察官
受  刑  人  董鎧溙


上列聲請人因受刑人聲請撤銷緩刑案件，聲請撤銷緩刑之宣告（
111年度執聲字第789號），本院裁定如下：
    主  文
董鎧溙於臺灣桃園地方法院一○九年度訴字第四一九號刑事判決
所受之緩刑宣告撤銷。
    理  由
一、聲請意旨略以：受刑人董鎧溙前因違反毒品危害防制條例案
    件，經臺灣桃園地方法院於民國109年7月28日以109年度訴
    字第419號判決處有期徒刑1年10月，緩刑4年，並應提供120
    小時勞務，於109年9月2日確定在案。惟受刑人於緩刑期內
    之110年5月19日更犯竊盜罪，經臺灣高雄地方法院於111年1
    月20日以110年度簡字第3843號判決處拘役40日，於111年3
    月3日確定；且受刑人於緩刑期內未依上開緩刑條件履行，
    迄至111年2月份止，均未履行任何義務勞務，違反刑法第74
    條第2項第5款所定負擔情節重大。是受刑人有刑法第75條之
    1第1項第2款、第4款所定得撤銷緩刑宣告之情形，足認原宣
    告之緩刑難收其預期效果，有執行刑罰之必要，爰依刑事訴
    訟法第476條規定，聲請撤銷緩刑宣告等語。
二、按受緩刑之宣告，在緩刑期內因故意犯他罪，而在緩刑期內
    受6月以下有期徒刑、拘役或罰金之宣告確定；或違反刑法
    第74條第2項第1款至第8款所定負擔情節重大者，足認原宣
    告之緩刑難收其預期效果，而有執行刑罰之必要者，得撤銷
    其宣告，刑法第75條之1第1項第2款、第4款分別定有明文。
    考其立法意旨，乃採「裁量撤銷主義」，賦予法院撤銷與否
    之權限，特於第1項規定實質要件為「足認原宣告之緩刑難
    收其預期效果，而有執行刑罰之必要」，供作審認之標準，
    於刑法第75條之1第1項第2款之情形，法官應依職權本於合
    目的性之裁量，妥適審酌被告所犯前後數罪間，關於法益侵
    害之性質、再犯之原因、違反法規範之情節是否重大、被告
    主觀犯意所顯現之惡性及其反社會性等情，是否已使前案原
    為促使惡性輕微之被告或偶發犯、初犯改過自新而宣告之緩
    刑，已難收其預期之效果，而確有執行刑罰之必要；至刑法
    第75條之1第1項第4款之「情節重大」，係指受判決人顯有
    履行負擔之可能，而故意不履行、無正當事由拒絕履行或顯
    有逃匿之虞等情事而言。因此，檢察官命受刑人履行緩刑負
    擔所為之司法處分，固有其裁量權限，然依據前開說明，本
    院除對檢察官上開司法裁量處分有其審查權限外，立法者仍
    以違反所定負擔「情節重大」、「難收其預期效果」、有執
    行刑罰之「必要」等不確定法律概念以及比例原則，賦予法
    官裁量撤銷緩刑之權限。
三、經查：
(一)受刑人有聲請意旨所載之上開犯罪情形及受緩刑宣告，暨應
    於緩刑期間內向指定之政府機關、政府機構、行政法人、社
    區或其他符合公益目的之機構或團體提供120小時之義務勞
    務乙節，業經本院核閱案卷無訛，並有上開判決及臺灣高等
    法院被告前案紀錄表在卷可證，此部分事實已可認定。又受
    刑人於緩刑期內之110年5月19日更犯竊盜罪，經臺灣高雄地
    方法院於111年1月20日以110年度簡字第3843號判決處拘役4
    0日乙節，亦經本院核閱案卷無訛，並有上開相關判決及臺
    灣高等法院被告前案紀錄表在卷可證，是受刑人確有於緩刑
    期內故意犯他罪，而在緩刑期內受6月以下有期徒刑宣告確
    定之事實，亦堪認定。
(二)受刑人受前揭緩刑宣告，並經臺灣橋頭地方檢察署（下稱橋
    頭地檢署）多次通知其履行義務勞務，然受刑人迄至111年2
    月止，均未到場服義務勞務乙情，有橋頭地檢署111年3月24
    日橋檢信嶺109執緩助74字第1119011775號函暨檢附之執行
    筆錄、橋頭地檢署110年11月9日函、111年1月19日函、111
    年2月11日函、111年3月4日號函暨送達回證、高雄市政府警
    察局旗山分局警勤區查訪受保護管束人調查表、橋頭地檢署
    111年2月9日觀護輔導紀要、執行保護管束情況訪視報告表
    在卷可考，此部分事實堪以認定。又受刑曾透過網路電話撥
    打觀護人手機（Facetime語音通話），向觀護人表示其知悉
    有案件須到地檢署接受詢問，然其現在人在國外工作，薪水
    每月10幾萬元，無法放棄國外工作回國，且其短期內均不會
    返國，亦接受後續可能遭撤銷緩刑宣告之結果等情，有上開
    橋頭地檢署執行保護管束情況訪視報告表在卷可考，足見受
    刑人客觀上顯有履行義務勞務之可能，然其主觀上卻無意願
    履行，堪認其已違反刑法第74條第2項第4款所定負擔情節重
    大；又受刑人在緩刑期內本應遵守法律，謹言慎行，詎其於
    緩刑期內之110年5月19日更犯竊盜罪，顯見其未有反省悔悟
    之意，且法紀觀念淺薄，反社會性非輕。綜合前情，可認原
    宣告之緩刑已難收其預期之效果，確有執行刑罰之必要，與
    刑法第75條之1第1項第2款、第4款之規定相符，是聲請人以
    本院為受刑人住所地之法院聲請撤銷受刑人前揭緩刑之宣告
    ，核屬有據，應予准許。
四、依刑事訴訟法第476條，刑法第75條之1第1項第2款、第4款
    ，裁定如主文。
中　　華　　民　　國　　111 　年　　10　　月　　14　　日
                  刑事第六庭    法　官  李冠儀
以上正本證明與原本無異。
如不服本裁定，應於收受送達後5 日內向本院提出抗告狀。
中　　華　　民　　國　　111 　年　　10　　月　　14　　日
　　　　　　　　　　　　　　　　書記官　顏宗貝